# PPP项目账务处理相关问题

提问人：13820176743 时间：2022-12-11 09:57:11
陈版主，请教几个关于PPP项目模式确认问题:
项目简介：公司与政府签订PPP，建造期 1 年+运营期 29 年，运营期收入包括使用者付费+政府补助，其中只有运营期前 20 年政府给予补助，企业预测了运营期前 20 年的使用者付费，政府补助方式为两部分：S1.预测使用者付费不足部分的50%（假设第 1 年预测为 10 万，实际使用者收费为 7 万，则政府补助剩余 3 万的50%，也就是1.5万）；S2.根据运营期业绩评价计算出的部分=补助基价a1x实际建造成本c1/预测建造成本c2x建设期考核系数K1x运营期考核系数k2。
1.对于PPP项目模式的确认是不是应该从签订PPP合同时就开始确认，如果开始实施时建造成本增加只影响建造期间的利润，无需追溯调整模式
2.确定可收回的金额=50%预测使用者付费+S2（我们S1中50%部分是肯定能收回的部分，无论是从使用者付费收回，还是政府补助收入，都属于确定性能收回的，与谁来支付此部分无关），这样理解是否正确？
3.金融模式下，折现的开始点是建造期初还是运营期期初？我们是假设以运营期期初折现时点进行测算，确定可收回的金额折现后能覆盖建造成本及合理毛利，是否可直接确认为金融资产模式？
4.即使是金融资产模式，也存在建造收入和运营收入两部分吧，这两部分该如何进行确认呢，建造收入是否可以直接等于可研里的建造成本？如果由于建设期延长导致实际建造成本远远超出可研建造成本，该部分亏损是否会影响运营期间的运营毛利。如果出现建造期间亏损运营期间盈利的现象会不会很奇怪
麻烦陈版主帮忙看一下，谢谢您！

回答人：chenyiwei
1 、不是签订PPP合同时即确认，而是随着建造服务的逐步提供而相应确认。如果项目公司属于代理人的，则随着工程进度，相应逐步确认应付工程款等。
2 、是。
3 、理论上建造期间对已发确认的合同资产也应确认利息收入（金融资产模式下），但如果建设期较短，基于重要性原则，也可以自运营期开始时折现。
4 、参照新收入准则下关于合同总价如何在履约义务之间拆分的规定，即按照单独售价比例。例如先确定每期应收款项中作为运维服务对价的部分（一般按照成本+合理利润确定），再将每年收款金额扣除该部分运营服务对价的剩余部分折现；也可以反过来，先确定用于运营期内每年收款额中用于补偿建造服务对价的部分（=建造收入总额/年金现值系数），剩余部分作为运营期内每年的运维服务对价。

提问人：13820176743 时间：2022-12-20 10:23:00
陈版主，关于第 1 个问题还想追问一下，PPP项目合同关于模式的判断是否应于合同签署的时点进行判断，根据合同最初约定的情况判断是金融模式还是混合模式，如果在合同约定的补助模型下，已能覆盖建造成本+合理毛利，是否就可判断为单纯的金融模式？在实际执行中发生了变化，也不会对模式的判断发生变更？还是需要随着建造期间成本的变化对模式也要进行相应变更？

回答人：chenyiwei
模式在初始确定后一般不会再变更，除非合同条款发生修改。